臺灣桃園地方法院刑事判決
111年度交簡上字第113號
上  訴  人  臺灣桃園地方檢察署檢察官 
被      告  羅仕斌


上列上訴人因被告過失傷害案件，不服本院於民國111年2月24日
所為110年度壢交簡字第2521號第一審刑事簡易判決（聲請簡易
判決處刑書案號：110年度偵字第29323號），提起上訴，本院管
轄之第二審合議庭判決如下：
    主  文
上訴駁回。
羅仕斌緩刑貳年。
    事實及理由
一、本案經本院合議庭審理結果，認原審簡易判決以被告羅仕斌
    犯刑法第284條前段之過失傷害罪，判處拘役55日，如易科
    罰金，以新臺幣1,000元折算1日，認事用法及量刑均無不當
    ，應予維持，並引用原審簡易判決書記載之事實、證據及理
    由（如附件）。
二、上訴駁回理由：
㈠、檢察官上訴意旨略以：本件雙方雖達成調解，被告未支付賠
    償金，告訴人黃彥茗依其受害情節認為判刑過輕，非無所本
    ；另考量告訴乃論罪雙方當事人，若能再次洽談賠償事宜，
    讓被告某程度彌補告訴人損失，亦可能有利於雙方息訟及另
    為更妥適的量刑處遇等語。
㈡、按刑罰之量定，固屬法院自由裁量之職權行使，但仍應審酌
    刑法第57條所列各款事由及一切情狀，為酌量輕重之標準，
    並非漫無限制。在同一犯罪事實與情節，如別無其他加重或
    減輕之原因，下級審法院量定之刑，亦無過重或失輕之不當
    情形，則上級審法院對下級審法院之職權行使，原則上應予
    尊重，此有最高法院85年度台上字第2446號判決意旨可資參
    照。
㈢、經查，原審審酌被告就本件車禍發生之疏失程度、行為時年
    齡為61歲、學歷為高中畢業、職業為司機之生活狀況、智識
    程度、素行、於犯罪後自首坦認犯行，且與告訴人達成調解
    ，然未依照調解內容履行，尚未賠償金額予告訴人，無法取
    得告訴人之諒解，犯後態度難認良好，暨告訴人所受傷勢程
    度等一切情狀，就被告犯刑法第284條前段之過失傷害罪，
    量處前揭之刑，係於法定範圍內為刑之量定，並未濫用量刑
    權限，亦無判決理由不備，或其他輕重失衡等量刑違法或失
    當之處。揆諸上開說明，本院對原審量刑之職權行使，自當
    予以尊重，尚難認其量刑有何違法或不當。從而，檢察官上
    訴指摘原審量刑過輕，為無理由，應予駁回。
三、按受2年以下有期徒刑、拘役或罰金之宣告，而有下列情形
    之一，認以暫不執行為適當者，得宣告2年以上5年以下之緩
    刑，其期間自裁判確定之日起算：一、未曾因故意犯罪受有
    期徒刑以上刑之宣告者；緩刑期滿，而緩刑之宣告未經撤銷
    者，其刑之宣告失其效力，刑法第74條第1項第1款、第76條
    前段分別定有明文。查被告前於民國90年間雖有因故意犯廢
    棄物清理法案件受有期徒刑1年8月及緩刑4年之宣告，然該
    案緩刑期滿，而緩刑之宣告未經撤銷乙情，有臺灣高等法院
    被告前案紀錄表在卷可稽，是依上揭說明，該案刑之宣告失
    其效力，即與未曾受有期徒刑以上刑之宣告者相同，與刑法
    第74條第1項第1款所規定之緩刑條件相符。又被告坦承犯行
    ，與告訴人達成和解後，於本院審結前已全數賠償告訴人所
    受損害，告訴人並撤回告訴等情，有本院訊問筆錄、刑事撤
    回告訴狀等在卷可參（見本院交簡上字卷第36至39頁），足
    認被告已有悔意，堪認其歷此偵審暨科刑之教訓後，當已有
    所警惕，尚無逕對其施以短期自由刑之必要，是本院認所宣
    告之刑以暫不執行為適當，爰依刑法第74條第1項第1款規定
    ，宣告緩刑2年，以啟自新。
四、被告經本院合法傳喚後，未遵期到庭應訊，此有本院送達證
    書、臺灣高等法院被告在監在押全國紀錄表、個人戶籍資料
    （完整姓名）查詢結果、訊問筆錄存卷可參，足見被告經合
    法傳喚，無正當之理由不到庭，依刑事訴訟法第455條之1第
    3項準用同法第371條之規定，爰不待其陳述逕行一造辯論判
    決，併予敘明。
據上論斷，應依刑事訴訟法第455條之1第1項、第3項、第368條
、第371條、第373條，判決如主文。　　
中　　華　　民　　國　　111 　年　　7 　　月　　22　　日
              刑事第八庭  審判長法  官  許雅婷

                                法  官  徐雍甯

                                法　官　郭書綺
以上正本證明與原本無異。
不得上訴。
　　　　　　　　　　　　　　　  書記官　蔡忠晏
中　　華　　民　　國　　111 　年　　7 　　月　　25　　日
附件：
臺灣桃園地方法院刑事簡易判決
110年度壢交簡字第2521號
聲　請　人　臺灣桃園地方檢察署檢察官
被　　　告　羅仕斌　男　(民國00年0月0日生)
　　　　　　　　　　身分證統一編號：Z000000000號
　　　　　　　　　　住新竹縣○○鎮○○路0段000號
上列被告因過失傷害案件，經檢察官聲請以簡易判決處刑（110
年度偵字第29323號），本院判決如下：
    主  文
羅仕斌犯過失傷害罪，處拘役伍拾伍日，如易科罰金，以新臺幣
壹仟元折算壹日。
    犯 罪 事 實 及 理 由
一、本案犯罪事實、證據及應適用之法條，均引用檢察官聲請簡
    易判決處刑書（如附件）之記載。
二、茲以行為人之責任為基礎，審酌被告行為時年齡為61歲，學
    歷為高中畢業，職業為司機之生活狀況、智識程度及其素行
    ；被告就本件車禍發生之疏失程度；被告於犯罪後雖自首坦
    認犯行，且與告訴人達成調解，然迄今仍未依照調解內容履
    行，尚未給付分文賠償金額予告訴人（參見卷附之調解筆錄
    及本院電話查詢紀錄表），無法取得告訴人之諒解，犯後態
    度難認良好，暨告訴人所受傷勢程度等一切情狀，酌情量處
    如主文所示之刑，並諭知易科罰金之折算標準，以示懲儆。
三、依刑事訴訟法第449 條第1 項前段、第454 條第2 項，刑法
    第284 條前段、第62條前段、第41條第1 項前段，刑法施行
    法第1 條之1 第1 項，逕以簡易判決處刑如主文。
四、如不服本判決，得於收受判決書送達後20日內，以書狀敘述
    理由（須附繕本），經本庭向本院管轄第二審之合議庭提起
    上訴。
中　　華　　民　　國　　111 　年　　2 　　月　　24　　日
                        刑事第二庭法  官  劉家祥
以上正本證明與原本無異。
如不服本判決，應於判決送達後20日內向本院提出上訴狀（應附
繕本）。
    　　　　　　　　　　　　　　　書記官　劉霜潔　
中　　華　　民　　國　　111 　年　　2 　　月　　24　　日
附錄本案論罪法條全文：
刑法第284 條
因過失傷害人者，處1年以下有期徒刑、拘役或10萬元以下罰金
；致重傷者，處3年以下有期徒刑、拘役或30萬元以下罰金。
刑法施行法第1 條之1第1項
（罰金貨幣單位與罰鍰倍數）
中華民國九十四年一月七日刑法修正施行後，刑法分則編所定罰
金之貨幣單位為新臺幣。
附件：
臺灣桃園地方檢察署檢察官聲請簡易判決處刑書
                                    110年度偵字第29323號
　　被　　　告　羅仕斌　男　62歲（民國00年0月0日生）
　　　　　　　　　　　　住新竹縣○○鎮○○路0段000號
　　　　　　　　　　　　國民身分證統一編號：Z000000000號
上列被告因過失傷害案件，業經偵查終結，認為宜以簡易判決處
刑，茲將犯罪事實及證據並所犯法條分敘如下：
　　　　犯罪事實
一、羅仕斌於民國110年5月18日17時23分許，駕駛車牌號碼000-
    0000、HAA-3653號自用曳引車，在桃園市楊梅區幼獅路2段
    與榮平路口對面之空地進行鋪設水泥之施工，施工時自該處
    往後方幼獅路2段車道之方向倒車，本應注意倒車時，應顯
    示倒車燈光或手勢後，謹慎緩慢後倒，並應注意其他車輛及
    行人，而依當時天候晴、日間自然光線、柏油路面乾燥、無
    缺陷、無障礙物、視距良好等情況，並無不能注意之情形，
    竟疏未注意及此，貿然倒車，適有黃彥茗騎乘車牌號碼000-
    000號普通重型機車沿幼獅路2段由北往南方向行駛至該處，
    見狀閃避不及而發生碰撞，致黃彥茗人車倒地並受有第四腰
    椎壓迫閉鎖性骨折、前胸壁挫傷、左側手部擦傷、左側上臂
    擦傷、右側手部擦傷、右側膝部擦傷等傷害。嗣羅仕斌於肇
    事後，在偵查機關尚未發覺犯罪前，即向據報前來處理車禍
    之警員自首犯行，坦承肇事而表示願意接受裁判。
二、案經黃彥茗訴由桃園市政府警察局楊梅分局報告偵辦。
　　　　證據並所犯法條
一、上揭犯罪事實，業據被告羅仕斌於警詢及本署偵詢中坦承不
    諱。核與告訴人黃彥茗指訴之情節相符，並有道路交通事故
    現場圖、道路交通事故調查報告表㈠㈡、及診斷證明書各1份
    、現場監視錄影暨行車紀錄器畫面光碟1張、翻拍照片8張、
    現場暨車損照片40張附卷可稽。又按汽車倒車時，應顯示倒
    車燈光或手勢後，謹慎緩和後倒，並應注意其他車輛及行人
    ，道路交通安全規則第110條第2款定有明文，而被告於警詢
    中坦承：當時伊上車後，因為伊施工往後倒車時看不見後方
    ，始發生本件碰撞等情，核與告訴人所述車禍過程相符，而
    依前開當時道路狀況，被告應注意能注意竟疏未注意上開規
    定致肇車禍，其有過失甚為顯然，則被告之過失行為與告訴
    人受傷間，即有相當因果關係，是被告上開所辯，顯係卸責
    之詞，不足採信，其犯嫌堪以認定。
二、核被告所為，係犯刑法第284條前段過失傷害罪嫌。又被告
    於肇事後，犯罪偵查機關未發覺前，即主動向到場處理之警
    員自承其為肇事者，並願接受裁判，此有自首情形紀錄表在
    卷可按，核與自首要件相符，請審酌依刑法第62條前段規定
    ，減輕其刑。
三、依刑事訴訟法第451條第1項逕以聲請簡易判決處刑。
　　此　致
臺灣桃園地方法院
中　　華　　民　　國　 110　　年　　10　　月　　26  　日
　　　　　　　　　　　　　　　檢　察　官  張羽忻
本件正本與原本無異　　　　　　　　　　　　　　　　　　　
中    華  　民　  國   110  　年　  11    月    22    日
                              書  記  官  謝孟崴     
附記事項：
本件係依刑事訴訟法簡易程序辦理，法院簡易庭得不傳喚被告、
輔佐人、告訴人、告發人等出庭即以簡易判決處刑；被告、被害
人、告訴人等對告訴乃論案件如已達成民事和解而要撤回告訴或
對非告訴乃論案件認有受傳喚到庭陳述意見之必要時，請即另以
書狀向臺灣桃園地方法院簡易庭陳述或請求傳訊。
所犯法條：
中華民國刑法第284條
因過失傷害人者，處 1 年以下有期徒刑、拘役或 10 萬元以下
罰金；致重傷者，處 3 年以下有期徒刑、拘役或 30 萬元以下
罰金。